---
title: "Garment Industry Employee Productivity Dataset Analysis"
author: "Jaesang Lee"
source: "https://www.kaggle.com/datasets/ishadss/productivity-prediction-of-garment-employees (Productivity Prediction of Garment Employees)"
editor: visual
---

###### 자료 출처

-   https://www.kaggle.com/datasets/ishadss/productivity-prediction-of-garment-employees (Productivity Prediction of Garment Employees)

# 개요

-   의류 생산 공장 작업자의 제품 생산성에 영향을 끼치는 변수를 찾고 예측 모델을 도출하고자 함

# 데이터셋 변수 설명

-   date : 작업 일자
-   Quarter : 월별 주 (1주차, 2주차, ..., 5주차)
-   dapartment : 생산 공정명 (봉제 공정, 마감 공정)
-   day : 요일
-   team : 생산팀
-   targeted productivity : 목표 생산성
-   smv : 표준 시간 (작업에 할당된 시간)
-   wip : 재공품
-   over time : 초과 근무 시간
-   incentive : 인센티브
-   idle time : 유휴 시간
-   idle men : 유휴 인원
-   no of style change : 작업 변경 횟수
-   no of workers : 공정별 작업자 수
-   actual productivity : 실제 생산성

# 데이터 전처리 작업

## 데이터프레임 로딩

```{r}
wp <- read.csv('./garments_worker_productivity.csv', header=1)
str(wp)
```

## 결측치 확인

```{r}
library(VIM)
aggr(wp, prop=F, numbers=T, sortVar=T)
```

## 결측치 대체

```{r}
wp[,8] <- ifelse(is.na(wp[,8]), mean(wp[,8], na.rm=T), wp[,8])
aggr(wp, prop=F, numbers=T, sortVar=T)
```

## 데이터 통계값 확인

```{r}
summary(wp)
```

## 변수 타입 변환

```{r fig.height=5, fig.width=5}
wp$date <- as.Date(wp$date, format='%m/%d/%Y')

wp$day <- as.factor(wp$day)
barplot(table(wp$day),names=c('Mon', 'Sat', 'Sun', 'Thu', 'Tue', 'Wed'), col=13)

wp$team <- as.factor(wp$team)
barplot(table(wp$team), col=13)

wp$quarter <- as.factor(wp$quarter)

```

## 데이터값 수정 및 타입 변환

```{r fig.height=5, fig.width=5}
wp$department <- as.factor(wp$department)
barplot(table(wp$department), col=13)

library(stringr)
wp$department <- str_trim(wp$department)
barplot(table(wp$department), col=13)
wp$department <- as.factor(wp$department)

str(wp)
```

# 데이터 분석

## 상관분석

```{r fig.height=10, fig.width=10}
library(psych)
str(wp)
cor(wp[,6:15])
pairs.panels(wp[,6:15])
```

## 정규성 검정

```{r}
shapiro.test(wp$actual_productivity)
```

-   종속변수인 actual productivity(실제생산성)은 정규분포를 따르지 않는 것으로 확인됨
-   하지만 분산분석은 정규성 가정에 크게 제한을 받지 않는 것으로 알려져 있고 표본 크기도 충분히 크기 때문에 분석 실시함

## 등분산성 검정

```{r}
bartlett.test(actual_productivity ~ day, data=wp)

bartlett.test(actual_productivity ~ quarter, data=wp)
```

-   각 변수 간에 분산이 동일한 것으로 확인됨

## 일원분산분석 (실제 생산성 \~ 요일)

-   요일에 따라 실제 생산성에 차이가 있는지 검정

```{r}
model <- aov(actual_productivity ~ day, data=wp)
summary(model)
```

## 일원분산분석 (실제 생산성 \~ 주(week))

-   주(week)에 따라 실제 생산성에 차이가 있는지 검정

```{r}
model <- aov(actual_productivity~quarter, data=wp)
summary(model)
```

## 사후 검정

```{r}
model.tables(model, type = 'effects')
TukeyHSD(model)
plot(TukeyHSD(model), col=9)
```

## 독립표본 평균 검정 (실제 생산성 \~ 작업공정)

-   작업공정에 따라 실제 생산성에 차이가 있는지 검정

```{r}
t.test(actual_productivity~department, data=wp)
```

## 작업 공정별 다중회귀분석

-   작업공정별 생산성에 영향을 미치는 변수를 확인하고자 데이터를 분리함

```{r}
boxplot(actual_productivity ~ department, data=wp)

wp.f <- with(wp, wp[department == 'finishing', ])
wp.s <- with(wp, wp[department == 'sweing', ])
```

### 다중회귀분석 (마감 처리 공정)

```{r}
model <- lm(actual_productivity~targeted_productivity+smv+wip+over_time+incentive+idle_time+idle_men+no_of_style_change+no_of_workers,data=wp.f)

summary(model)
```

### 다중회귀분석 (봉제 공정)

```{r}
model <- lm(actual_productivity~targeted_productivity+smv+wip+over_time+incentive+idle_time+idle_men+no_of_style_change+no_of_workers,data=wp.s)
summary(model)
```

## 팀별 다중회귀분석

```{r}
boxplot(actual_productivity~team, data=wp, col=13)
boxplot(no_of_workers~team, data=wp.f, col=13)
boxplot(no_of_workers~team, data=wp.s, col=13)

model <- aov(actual_productivity~team, data=wp)
summary(model)

model.f <- aov(actual_productivity~team, data=wp.f)
summary(model.f)

model.s <- aov(actual_productivity~team, data=wp.s)
summary(model.s)
```

## 사후 검정

```{r}
model.tables(model, type = 'effects')
TukeyHSD(model)
plot(TukeyHSD(model), col=9)

model.tables(model.f, type = 'effects')
TukeyHSD(model.f)
plot(TukeyHSD(model.f), col=9)

model.tables(model.s, type = 'effects')
TukeyHSD(model.s)
plot(TukeyHSD(model.s), col=9)
```

## 다중회귀분석

-   수치형 독립변수에 따라 실제 생산성에 차이가 있는지 검정

```{r}
model <- lm(actual_productivity~targeted_productivity+smv+wip+over_time+incentive+idle_time+idle_men+no_of_style_change+no_of_workers,data=wp)
summary(model)

summary(step(model, direction='backward'))
```

## 회귀 모델

-   생산성 = 0.224 + 0.7 × 목표생산성 - 0.0063 × 표준시간 + 0.0000053 × 재공품 - 0.0000037 × 초과근무 + 0.000052 × 인센티브 - 0.008 × 유휴 작업자 - 0.048 × 작업 변경 횟수 + 0.0035 × 총 작업자 수

## 결론

-   독립 변수 중 수치형 변수에서는 목표생산성이 가장 큰 영향을 끼쳤으며, 작업 변경 횟수가 두번째로 큰 영향을 끼치는 것으로 나타남
-   범주형 변수 중에서는 공정별로 차이가 나타났으며 주(week)별로도 차이를 보임
-   목표 생산성이 가장 큰 영향을 끼치는 것으로 나타났지만 무턱대고 목표값을 높이기엔 여러 문제가 나타날 것으로 예상됨
-   인센티브는 생산성과 영향이 클 것이라는 상식을 벗어난 결과가 나타남

## 대안 제시

-   유동적인 인센티브 지급 - 전 작업자에게 지급하는 인센티브를 줄이는 것이 아닌 마감 처리 공정 작업자의 인센티브는 줄이되 봉제 공정 작업자에게 주는 인센티브를 늘려 생산성을 높여야 할 것으로 판단됨
-   제품별로 생산팀 재편성 - 작업 시 품목이 다양하여 소요되는 작업 준비 시간이 큰 영향을 끼치는 것으로 추정되므로 제품별로 생산팀을 재편성해야 할 것으로 사료됨
