---
title: "team3_김지윤"
author: "kimjiyun"
editor: visual
---

```{r}
train <- read.csv('./train.csv', header=T)
```

### 데이터 파악

```{r}
str(train)
```

### 나이 컬럼 결측치에 평균 넣기

```{r}
train$Age[is.na(train$Age)] = mean(train$Age, na.rm = TRUE)
```

### 출발지 컬럼의 빈값을 샘플링해서 채우기

```{r}
#train$Embarked == ''
train$Embarked[train$Embarked == ''] <- sample(na.omit(train$Embarked), 2)
```

### 나이컬럼 범주화-\> Ages컬럼추가

```{r}
Ages <- cut(train$Age, breaks=c(0, 10,20,30,40,50,60,Inf), right=F, 
            labels=c('Under 10', '10~20', '20~30', '30~40', '40~50', '50~60', 'over 60'))
train$Ages <- Ages
train$Ages <- factor(train$Ages)
```

### 성별 컬럼 수치화-\> gender컬럼추가

```{r}
train$gender <- factor(train$Sex, levels=c('female', 'male'), labels = c(0, 1))
train$gender <- as.numeric(train$gender)
```

### 독립성검정

```{r}
survivors_Sex <- table(train$Sex, train$Survived)
survivors_Pclass <- table(train$Pclass, train$Survived)
survivors_Ages <- table(train$Ages, train$Survived)
survivors_Embarked <- table(train$Embarked, train$Survived)
```

```{r}
chisq.test(survivors_Sex)
chisq.test(survivors_Pclass)
chisq.test(survivors_Ages)
chisq.test(survivors_Embarked)
```

##### 성별, pclass, 연령, 출발지 모두 생존과 관계가 있음

### 두 변수간 관련 강도 확인_두 변수간 연관관계 측정

```{r}
library(vcd)
assocstats(survivors_Sex)
assocstats(survivors_Pclass)
assocstats(survivors_Ages)
assocstats(survivors_Embarked)
```

##### 카이제곱 통계량에 기초해 파이계수, 분할계수, 크래머V를 출력

##### 이중에 크래머 V의 범위가 0\~1로 연관성을 파악하는데 가장 용이할 것으로 판단

##### Cramer's V = 0.1: 작음 / Cramer's V = 0.3: 중간 / Cramer's V \>= 0.5: 큼

##### 성별: 관련 강도 큼/pclass: 중간보다 큼/연령, 출발항구: 작음

### 두 변수간 관계 모자이크 플롯

```{r}
mosaicplot(~Survived+Sex, data=train, shade=TRUE, main='survived-gender')
```

##### 사망자에서는 남성이 많고 생존자는 여성이 많음

##### 두 범주형 변수간 큰 차이를 보이고 있음을 알 수 있음

```{r}
mosaicplot(~Survived+Pclass, data=train, shade=TRUE, main='survived-Pclass')
```

##### 사망자 중에서는 3클래스에 속한 사람이 많고 생존자 중에서는 1클라스에 속한 사람이 많음

##### 두 범주형 변수간 분명한 차이가 존재 -\> 밀접한 관련 존재

```{r}
mosaicplot(~Survived+Ages, data=train, las=1, shade=TRUE, main='survived-age')
```

##### 연령별로 생존여부에 차이를 보임 -\> 두 변수간 밀접한 관계 존재

```{r}
mosaicplot(~Survived+Embarked, data=train, shade=TRUE, main='survived-embarked')
```

##### 출발지 간 사망자와 생존자간 비율 차이가 존재 -\> 두 범주형 변수간 밀접한 관계가 있음

### 생존여부와 다른 변수간의 이항 로지스틱 회귀분석

```{r}
non=c('PassengerId', 'Name', 'Embarked', 'Cabin', 'Ticket', 'Ages', 'Sex', 'SibSp')
train_2 <- train[, !(names(train)%in% non)]
str(train_2)
titanic_logit <- glm(Survived~., data=train_2, family=binomial(link='logit'))
summary(titanic_logit)
```

##### pclass, age, gender -\> 매우 밀접한 관계가 존재

##### parch -\> 약하지만 관계가 있음

##### fare -\> 관계가 없음

### 생존여부 예측

```{r}
titanic_logit_pred <- predict(titanic_logit, data=train_2, type='response')
titanic_logit_pred <- factor(titanic_logit_pred>0.5, levels=c(TRUE, FALSE), labels=c(1, 0))

table(titanic_logit_pred)
```

##### 생존자-\>320명, 사망자-\>571명으로 예측됨

### 예측과 결과비교_혼동행렬

```{r}
table(train_2$Survived, titanic_logit_pred, dnn=c('Actual', 'Predicted'))
```

##### 사망자-\>생존자로 예측: 79명

##### 사망자-\>사망자로 예측: 470명

##### 생존자-\>생존자로 예측: 241명

##### 생존자-\>사망자로 예측: 101명

### 회귀모델 정확도

```{r}
mean(train_2$Survived == titanic_logit_pred)
```

##### 79.7%의 정확도를 보여줌

### 성능 평가 지표

```{r}
library(pROC)
#install.packages('pROC')
x <- roc(Survived~titanic_logit$fitted.values,data=train)
roc_plot <- plot.roc(x, col='tomato',print.auc =TRUE,max.auc.polygon = TRUE)
```
